# 请教陈版主，现在外管局对外币增资有监管吗？

提问人：yueyang 时间：2018-05-22 11:19:19
请教陈版主，现在外管局对外币增资有监管吗？

回答人：chenyiwei
外币出资属于资本项目，对资本项目的外汇管制从未放松过。具体规定请查阅国家外汇管理局网站上关于资本项目（投资外汇）的相关管理规定。